【裁判字號】    99,交聲,10
【裁判日期】    990412
【裁判案由】    交管條例聲異
【裁判全文】
臺灣板橋地方法院交通事件裁定          99年度交聲字第10號
原處分機關  交通部公路總局臺北區監理所蘆洲監理站
受處分人即
異  議  人  甲○○
上列異議人因不服交通部公路總局臺北區監理所蘆洲監理站於民
國98年12月14日所為北監蘆字第裁46-C00000000號違反道路交通
管理事件裁決書所為處分，經聲明異議，本院裁定如下：
    主  文
異議駁回。
    理  由
一、原處分意旨略以：異議人即受處分人甲○○於民國98年12月
    10日21時24分許，於飲酒後，騎乘車牌號碼FLB-286 號重型
    機車，行經臺北縣三重市○○路○段與雙園街口，因「酒後
    駕車，酒測值達0.39MG/L」之違規，經臺北縣政府警察局三
    重分局長泰派出所員警製單舉發，爰依道路交通管理處罰條
    例第35條第1 項第1 款、第24條第1 項第2 款（裁決書漏引
    第24條「第1 項第2 款」，應予補充）規定，處異議人罰鍰
    新臺幣（下同）15,000元，及吊扣駕駛執照12個月，並施以
    道路交通安全講習。
二、異議意旨略以：本人自幼嘴唇障礙，工作難找，朋友好意介
    紹工地的工作，因與工地人員小喝「維士比」，哪知自己不
    勝酒力，下工的路上碰到員警酒測，請原諒我！故聲明異議
    云云。
三、按汽車駕駛人飲用酒類或其他類似物後其吐氣所含酒精濃度
    超過每公升0.25毫克或血液中酒精濃度超過百分之0.05以上
    者，不得駕車，道路交通安全規則第114 條第2 款定有明文
    。又汽車駕駛人，駕駛汽車經測試檢定有酒精濃度超過規定
    標準者，處新臺幣15,000元以上60,000元以下罰鍰，並當場
    移置保管該汽車及吊扣其駕駛執照1 年，並應接受道路交通
    安全講習，道路交通管理處罰條例第35條第1 項第1 款、第
    24條第1 項第2 款分別定有明文。
四、經查，異議人於上開時地飲酒後，騎乘車牌號碼FLB-286 號
    機車，呼氣酒精濃度測試值達每公升0.39毫克之事實，為異
    議人所不爭執，並有酒精測試表及台北縣政府警察局舉發違
    反道路交通管理事件通知單各1 紙在卷可稽，其違規事實堪
    可認定，異議人徒稱為找工作而與工地人員喝酒云云，均屬
    事後卸責之詞，要無足採。異議人有酒後駕車之交通違規事
    實已臻明確，原處分機關依道路交通管理處罰條例第35條第
    1 項第1 款、第24條第1 項第2 款之規定，裁處異議人罰鍰
    15,000元及吊扣駕駛執照12個月，並施以道路交通安全講習
    ，核無違誤。從而，本件異議為無理由，應予駁回。
據上論斷，應依道路交通案件處理辦法第19條，裁定如主文。
中    華    民    國    99    年    4     月    12    日
                        交通法庭  法  官  俞秀美
上列正本證明與原本無異。
如不服本裁定，應於裁定送達後五日內敘明抗告理由，向本院提
出抗告狀。
                                  書記官  謝怡貞
中    華    民    國    99    年    4     月    12    日

司法院資訊處製作；財團法人民間司法改革基金會備份。
